臺灣屏東地方法院刑事判決　　　　　　　 95年度訴字第543號
公　訴　人　臺灣屏東地方法院檢察署檢察官
被　　　告　甲○○
上列被告因偽證案件，經檢察官提起公訴（95年度偵字第3669號
），被告於準備程序中就被訴事實為有罪之陳述，經本院合議庭
裁定改以簡式審判程序審理，判決如下：
    主  文
甲○○證人，於執行審判職務之公署審判時，於案情有重要關係
之事項，供前具結，而為虛偽陳述，累犯，處有期徒刑月。
    犯  罪  事  實
一、甲○○明知乙○○於民國94年1 月14日及同年1 月15日，連
    續在屏東縣屏東市○○路天公廟前，以新臺幣（下同）
    1,000 元之價格出售1 小包之第一級毒品海洛因予伊，前後
    共計2 次，得款共2,000 元，且上開事實，亦經甲○○於乙
    ○○被訴販賣第一級毒品罪嫌之警詢、偵查中證稱明確。嗣
    乙○○經檢察官提起公訴，由本院以94年度訴字第965 號案
    件（下稱乙○○被訴違反毒品危害防制條例案件）審理，詎
    甲○○為使乙○○脫免罪責，竟基於偽證之犯意，於執行審
    判職務之本院審理上開乙○○被訴違反毒品危害防制條例案
    件，於95年2 月27日之審判期日，傳喚甲○○至本院刑事第
    二法庭作證時，就其是否向乙○○購買第一級毒品海洛因此
    於案情有重要關係之事項，供前具結而為虛偽陳述，其虛偽
    證稱：我稱呼被告大胖，我的海洛因來源是拜託有用海洛因
    的人幫我買，拜託大胖、阿全等，警詢時警察叫我趕快講一
    講就可以回去，我是拿錢叫大胖幫我買毒品云云，而足以影
    響法院判斷乙○○有無販賣第一級毒品海洛因犯行之判決結
    果。甲○○於上開乙○○被訴違反毒品危害防制條例案件確
    定前（乙○○所涉上開案件，於95年5 月22日經本院審理後
    判決乙○○無罪，上訴於臺灣高等法院高雄分院後，於96年
    3 月13日經該院95年度上訴字第1099號判決乙○○販賣第一
    級毒品予甲○○之事實有罪）之95年9 月1 日本院準備程序
    時自白其偽證之犯行。
二、案經臺灣屏東地方法院檢察署檢察官自動檢舉偵查起訴。
    理  由
一、本件被告甲○○所犯係死刑、無期徒刑或最輕本刑為3 年以
    上有期徒刑或高等法院管轄第一審案件以外之罪，其於準備
    程序期日就被訴事實為有罪之陳述，經本院告知簡式審判程
    式之旨，並聽取公訴人及被告之意見後，經合議庭裁定由受
    命法官獨任進行簡式審判程序，是依刑事訴訟法第273 條之
    2 規定，本件之證據調查，不受同法第159 條第1 項、第
    161 條之2 、第161 條之3 、第163 條之1 及第164 條至第
    170 條規定之限制，合先敘明。
二、前揭犯罪事實，業據被告甲○○於本院準備程序及審理時坦
    承不諱，並有本院95年度訴字第965 號95年2 月27日審判筆
    錄、被告所簽立之證人結文、被告於乙○○被訴違反毒品危
    害防制條例案件中之警詢筆錄、臺灣屏東地方法院檢察署檢
    察官94年7 月13日偵訊筆錄、臺灣高等法院高雄分院95年度
    上訴字第1099號判決各1 份在卷可稽（見95年度偵字第3669
    號卷第3 ～6 頁、警卷第13～16頁、第81～83頁、94年度偵
    字第2247號卷第18～19頁、本院卷第111 頁、第125 ～128
    頁），足徵被告上開自白與事實相符。本件事證明確，被告
    上開犯行洵堪認定，應予依法論科。
三、核被告所為，係犯刑法第168 條證人於執行審判職務之公署
    審判時，於案情有重要關係之事項，供前具結而為虛偽陳述
    之偽證罪。被告前於93年間因違反毒品危害防制條例案件，
    經本院以93年度訴字第935 號判決判處有期徒刑10月確定，
    於95年2 月10日縮刑期滿執行完畢，有臺灣高等法院被告前
    案紀錄表1 份為憑，其於有期徒刑執行完畢後，5 年以內故
    意再犯本件有期徒刑以上之罪，為累犯，應依刑法第47條第
    1 項規定加重其刑（刑法第47條雖於95年7 月1 日修正施行
    ，惟被告故意為本件犯行，不論依修正前刑法第47條，或修
    正後刑法第47條第1 項之規定，均構成累犯，是刑法第47條
    之修正內容，對被告而言並無所謂有利或不利之情形，應無
    適用刑法第2 條第1 項之規定比較新舊法適用之問題，而應
    依一般法律適用原則，適用裁判時法，最高法院95年度台上
    字第5589號判決意旨參照）。又乙○○被訴違反毒品危害防
    制條例案件，於95年5 月22日經本院判決乙○○無罪，嗣上
    訴於臺灣高等法院高雄分院後，於96年3 月13日經該院以95
    年度上訴字第1099號判決乙○○連續販賣第一級毒品，處無
    期徒刑，褫奪公權終身，案未確定，有臺灣高等法院高雄分
    院95年度上訴字第1099號判決書、臺灣高等法院被告前案紀
    錄表各1 份在卷為憑，而被告係於95年9 月1 日本院準備程
    序中自白其偽證之犯行（見本院卷第73頁背面），足見被告
    在其所虛偽陳述之乙○○被訴違反毒品危害防制條例案件裁
    判確定前自白，應依刑法第172 條之規定，減輕其刑。並依
    法先加後減之。爰審酌被告藐視證人到庭作證應據實陳述之
    義務，任意虛捏情詞，致生無謂之司法調查程序，惟於本院
    審理中表示悔意，且其之所以虛偽陳述，乃因懼於乙○○之
    威脅、干擾，動機情有可憫，及犯後坦承犯行之態度等一切
    情狀，量處如主文所示之刑。
據上論斷，依刑事訴訟法第第273 條之第1 項、第299 條第1 項
前段，刑法第168 條、第172 條、第47條第1 項，判決如主文。
中　　華　　民　　國　　96　　年　　7 　　月　　12　　日
                     刑事第五庭  法  官  李宜娟
以上正本證明與原本無異。
如不服本判決應於收受本判決送達後10日內向本院提出上訴書狀
，其未敘述上訴理由者，並得於提起上訴後10日內向本院補提理
由書狀（均須按他造當事人之人數附繕本）「切勿逕送上級法院
」
中　　華　　民　　國　　96　　年　　7 　　月　　12　　日
                                 書記官  孫秀桃
附錄本判決論罪科刑法條：
刑法第168 條：
於執行審判職務之公署審判時或於檢查官偵查時，證人、鑑定人
、通譯於案情有重要關係之事項，供前或供後具結，而為虛偽陳
述者，處7 年以下有期徒刑。
